【裁判字號】    92,交上易,989
【裁判日期】    921125
【裁判案由】    公共危險等
【裁判全文】
臺灣高等法院臺南分院刑事判決             九十二年度交上易字第九八九號  Ｃ
      上  訴  人
      即  被  告  甲  ○  ○
右上訴人因公共危險等案件，不服臺灣臺南地方法院九十二年度交易字第一七六號號
中華民國九十二年八月二十八日第一審判決（起訴案號：臺灣臺南地方法院檢察署九
十二年度調偵字第九三號），提起上訴，本院判決如左：
      主      文
上訴駁回。
      事      實
一、甲○○於民國（下同）九十一年八月十日晚間六時許起，在台南縣善化鎮○○路
    八號住處飲用高梁酒後，本應注意飲酒後其吐氣所含酒精濃度超過每公升０‧二
    五毫克以上者，不得駕駛車輛，按其情節又非不能注意，其能注意竟疏未注意，
    於上處飲酒後，吐氣所含酒精濃度已高達每公升０．七九毫克，已酒醉不能安全
    駕駛動力交通工具，詎甲○○仍不顧大眾行車之公共安全，於同日晚間七時十分
    許，酒後駕駛車號Ｐ２─６１８０自小客車，沿台南縣新市鄉○○村○○道台十
    九甲線，由北往南方向行駛，在行經新市鄉○○道台十九甲線南下二九．三公里
    處時，本應注意行車速度，依標誌或標線之規定及汽車在同一車道行駛時，後車
    與前車之間應保持隨時可以煞停之距離，而依當時情形，客觀上又無不能注意之
    情事，其能注意竟因不勝酒力而疏未注意該處路段速限七十公里，而以時速八十
    公里之高速超速急馳，且未注意與前車間保持隨時可以煞停之距離，致自後追撞
    同向在前而由乙○○所駕駛之車號７Ｊ─１１８６號自小客車，造成乙○○受有
    頭部外傷及腦震盪之傷害（過失傷害部分業據撤回告訴，詳後述），嗣經到場處
    理之員警將甲○○帶回警局並當場測試其吐氣所含酒精濃度竟高達前開數值，而
    查悉上情。
二、案經乙○○訴由台南縣警察局善化分局報請臺灣台南地方法院檢察署檢察官聲請
    簡易判決處刑。
      理      由
一、右揭事實，業據被告甲○○於警、原審偵審及本院審理中供承不諱，核與告訴人
    乙○○於警訊及檢察官偵訊時到庭陳訴之情節相符，且有台南縣警察局道路交通
    事故調查報告表二紙、吐氣所含酒精濃度測試值結果單、刑法第一百八十五條之
    三案件測試觀察紀錄表、奇美醫學中心診斷證明書各一紙、道路交通事故現場照
    片六幀在卷可資佐證，按汽車駕駛人飲用酒類後其吐氣所含酒精濃度超過每公升
    ０‧二五毫克以上者，不得駕車，道路交通安全規則第一百十四條第二款定有明
    文，查被告於案發當日經警測試其吐氣所含酒精濃度已達每公升０．七九毫克，
    已超出法律容許之每公升０．二五毫克甚多，被告亦自承酒後對其行車有影響，
    再參酌被告當日係開車未注意速限規定超速行車，且未保持與前車間隨時可以煞
    停之安全距離致有本件肇事車禍等情以觀，顯見被告當時已因不勝酒力而影響其
    行車判斷力及操控力，致無法注意速限標誌規定及保持與前車間之安全距離始發
    生本件追撞車禍，其已不能安全駕駛動力交通工具，應可認定。是本件事證已臻
    明確，被告犯行堪以認定。
二、核被告甲○○所為，係犯刑法第一百八十五條之三之酒後不能安全駕駛動力交通
    工具而駕駛罪。
三、原審認被告之罪證明確，因予適用刑法第一百八十五條之三、第四十一條第一項
    前段，罰金罰鍰提高標準條例第二條等規定，並審酌被告之品行、犯罪之動機、
    目的、手段、所生之危害，及其犯罪後尚知坦承犯行頗有悔意且已與告訴人乙○
    ○達成和解等一切情狀，量處被告甲○○有期徒刑四月，並諭知易科罰金以三百
    元折算一日之標準。本院經核原判決認事用法及量刑，俱無不合。被告上訴意旨
    指摘原判決量刑過重而有不當之處，為無理由，應予駁回。
據上論斷，應依刑事訴訟法第三百六十八條，判決如主文。
本案經檢察官劉得鉦到庭執行職務。
中    華    民    國      九十二      年      十一      月      二十五  日
                                  臺灣高等法院臺南分院刑事第四庭
                                      審判長法官  鄭    文    肅
                                            法官  黃    三    哲
                                            法官  王    浦    傑
右正本證明與原本無異。
不得上訴。
                                      法院書記官  蔡    振    豐
中    華    民    國      九十二      年      十一      月     二十六   日
附錄法條：
刑法第一百八十五條之三：
服用毒品、麻醉藥品、酒類或其他相類之物，不能安全駕駛動力交通工具而駕駛者，
處一年以下有期徒刑、拘役或三萬元以下罰金。


司法院資訊處製作；財團法人民間司法改革基金會備份。
